【裁判字號】    97,交聲,195
【裁判日期】    970411
【裁判案由】    違反道路交通管理處罰條例聲明異議
【裁判全文】
臺灣桃園地方法院刑事交通事件裁定     97年度交聲字第195號
原處分機關  交通部公路總局新竹區監理所中壢監理站
異  議  人  甲○○
上列異議人因受處分人趙周春玉違反道路交通管理處罰條例案件
，對於交通部公路總局新竹區監理所中壢監理站民國97年2 月22
日壢監裁字第裁53－ZFB051718 號違反道路交通管理事件裁決書
所為之處分（原舉發通知單案號：內政部警政署國道公路警察局
第六警察隊公警局交字第ZFB051718 號）聲明異議，本院裁決如
下：
    主  文
異議駁回。
    理  由
一、按「受處分人，不服第8 條主管機關所為之處罰，得於接到
    裁決書之翌日起20日內，向管轄地方法院聲明異議」，道路
    交通管理處罰條例第87條第1 項定有明文；又交通法庭認聲
    明異議不合法律上之程式或其異議權已經喪失者，應以裁定
    駁回之，但其不合法律上之程式可補正者，應先定期命為補
    正，逾期不補正者，即予駁回，復為道路交通案件處理辦法
    第18條所明定。是得為聲明異議之主體者，僅限於因道路交
    通管理處罰條例第8 條之主管機關所處罰之受處分人，如非
    受處分人而聲明異議，即難認該異議合於法律上之程式，且
    無從補正，此為交通異議事件之程序規定，乃合法要件，受
    處分人之異議須合於此項程序規定，法院始得受理而為實體
    之審查，先予敘明。
二、異議意旨略以：異議人固不否認於民國96年11月4 日下午7
    時49分許，駕駛車牌號碼為6D-0343 號自用小客車行經行經
    國道三號公路北向龍潭匝道處，並經舉發單位以闖紅燈自動
    照相系統攝影並逕行舉發「行駛高速公路未依號誌指示行車
    」之違規，然矢口否認有何違規之情事，並辯稱：該匝道口
    所裝設之拍照系統經舉發單位函覆係感應式線圈測速器，惟
    該種儀器業經內政部警政署於97年1 月17日，在內政部警政
    署警政治安全球資訊網中張貼關於「感應式線圈因變數因子
    眾多，尚無從納入檢定檢查管理，為提升執法公信力，已委
    請相關機構規劃『建立感應式線圈測速儀之檢校與管理機制
    』，並依財團法人工業技術研究院之研究報告，於96年12月
    19日召開『年終交通警察工作』提出檢討，並建議個警察機
    關研議停止使用」之消息，可見感應式線圈之準確率有待改
    進，而其雖於前述匝道口遭舉發單位拍攝存證，然其伊當時
    係為闖黃燈，非闖紅燈，益徵前述儀器之準確度容有疑義，
    是關於本件違規舉發及裁處，實難令人甘服，為此聲明異議
    云云。
三、經查，本件受處分人趙周春玉所有車牌號碼6D-0343 號自用
    小客車，於96年11月4 日下午7 時49分許，行經國道三號公
    路北向龍潭匝道處，因行經有燈光號誌管制之匝道入口闖紅
    燈之行為，經內政部警政署國道公路警察局第六警察隊員警
    以受處分人所有前揭車號之車輛違反道路交通管理處罰條例
    第33條第1 項第13款之規定，逕行填製公警局交字第ZFB051
    718 號舉發違反道路交通管理事件通知單對受處分人舉發，
    移送原處分機關處理，並由原處分機關於97年2 月22日以壢
    監裁字第裁53－ZFB051718 號違反道路交通管理事件裁決書
    ，認定受處分人「行駛高速公路未依號誌指示行車」而裁處
    罰鍰新臺幣3,000 元，並依同條例第63條第1 項第1 款記違
    規點數1 點之處分在案。惟本件原處分機關所為上開裁處之
    對象係「趙周春玉」，並非異議人「甲○○」，揆諸首開規
    定，自應以裁決書之裁處對象即「趙周春玉」為聲明異議主
    體，本件異議人既非趙周春玉，亦非以趙周春玉代理人之名
    義聲明異議，自不合於法律上之程式，並屬不可補正之事項
    ，應予駁回。
綜上論斷，爰依道路交通管理處罰條例第87條第2 項，司法院行
政院會同修正發布之道路交通案件處理辦法第18條前段，裁定如
主文。
中    華    民    國    97    年    4     月    11    日
                    交通法庭法  官  連雅婷
以上正本證明與原本無異。
如不服本裁定，應於裁定送達後5 日內向本院提出抗告狀。
                              書記官  張  尹  嫚
中    華    民    國    97    年    4     月    21    日


司法院資訊處製作；財團法人民間司法改革基金會備份。
